臺灣新竹地方法院普通庭裁定　　　　　　　　　　　　　九十三年度秩抗字第三號
　　抗　告　人　甲○○
　　即被移
右列抗告人因違反社會秩序維護法案件，不服本院竹北簡易庭於中華民國九十三年二
月十八日所為第一審裁定（九十三年度竹北秩字第一四號），提起抗告，本院普通庭
為第二審裁定如左：
    主  文
抗告駁回。
    事實證據及理由
一、甲○○於民國九十二年十二月二十日起至九十三年一月八日十一時三十分許，未
    經主管機關許可，在新竹縣新豐鄉上坑村三鄰坑子口三九七號貯存氯酸鉀二十五
    公斤裝一百八十五包、過氯酸鉀二十五公斤裝二百六十包、鋁粉十五公斤裝六百
    一十二箱等之爆竹煙火原料等易燃、易爆危險物品，嗣於九十三年一月八日十一
    時三十分許，在上址為新竹縣消防局人員查獲，並扣得前揭爆竹煙火原料。
二、本件抗告意旨略以：(一)扣案之爆竹煙火原料係抗告人甲○○受第三人雲光爆竹煙
    火股份有限公司（下稱雲光公司）委託合法申請進口之物，雲光公司始為扣案物
    之所有權人；(二)因雲光公司所在地不適宜放置貨櫃，且無得放置貨櫃之貨櫃平臺
    ，故暫置於查獲處，於抗告人欲將貨品卸下時即為查獲，為此提起抗告，請求更
    為裁定等語。
三、按關於貯存易燃、易爆危險物品之營業，未經主管機關之許可，處三日以下拘留
    或處新臺幣三萬元以下罰鍰，社會秩序維護法第六十三條第一項第七款定有明文
    。又供違反社會秩序維護法行為所用之物，以行為人所有者為限，得沒入之。但
    沒入，應符合比例原則。亦為社會秩序維護法第二十二條第三項所明定。
四、查本件抗告人即被移送人甲○○於上址未經主管機關之許可貯存易燃、易爆危險
    物品之事實，業據抗告人坦承不諱，此外並有違反消防法案件現場紀錄一份、現
    場照片四幀在卷足憑，抗告人雖初於抗告狀上辯稱扣案之爆竹煙火原料係第三人
    雲光公司所有，其係欲將貨品卸下時即被查獲云云，然抗告人於本院調查時業再
    自承扣案物係其所有，扣案物已在查獲地點放置十幾天等語（見本院九十三年三
    月二十五日調查筆錄第三頁），並與證人即查獲本件之消防人員朱振賢於本院調
    查時所證述情節大致相符（見本院九十三年三月二十五日調查筆錄第四至五頁）
    ，是抗告狀上所辯扣案物係第三人雲光公司所有，在現場並未貯存僅卸貨時即遭
    查獲等詞，與事實顯有不符，不足採信。綜上所述，原審裁定認抗告人關於貯存
    易燃、易爆物品之營業未經主管機關許可，事證明確，而處抗告人罰鍰新臺幣五
    千元，並以扣案物係抗告人所有，為供本件違反社會秩序維護法行為所用之物，
    而一併諭知沒入，所處罰鍰金額尚稱妥適，就扣案物之沒入部分，因扣案物爆炸
    威力、危險性極高等情，經證人即查獲本件之消防人員黃焜豪於本院調查時證述
    綦詳（見本院九十三年三月二十五日調查筆錄第五頁），是關於扣案物之沒入亦
    未逾比例原則，原審裁定除贅引社會秩序維護法第二十二條第一項第一款之規定
    外，認事用法均無不合，本件抗告並無理由，應予駁回。
五、依社會秩序維護法第五十八條、第九十二條，刑事訴訟法第四百十二條，裁定如
    主文。
中      華      民      國    九十三    年      四      月      六      日
                              臺灣新竹地方法院普通庭
                                  審判長法  官  汪銘欽
                                        法  官  林秋宜
                                        法  官  黃美盈
不得抗告。
右正本證明與原本無異。
                                        書記官  吳尚文
中      華      民      國    九十三    年      四      月      六      日
